臺灣板橋地方法院刑事判決　　　　　　　94年度簡上字第49號
上　訴　人　甲○○
即　被　告
上列上訴人因違反毒品危害防制條例案件，不服本院93年度簡字
第4040號中華民國93年10月29日第一審判決（聲請案號：93年度
偵字第11921 號），提起上訴，本院管轄之第二審合議庭判決如
下：
    主  文
上訴駁回。
    事  實
一、甲○○於民國84年9 月29日，因違反肅清煙毒條例案件為臺
    灣高等法院判處有期徒刑3 年2 月確定；於85年10月3 日，
    又因非法吸用化學合成麻醉藥品罪及偽造印文罪，為本院判
    處有期徒刑4 月、3 月，應執行有期徒刑6 月確定，又於88
    年7 月30日因持有第一級毒品罪，為臺灣高等法院判處有期
    徒刑9 月確定，上開3 年2 月有期徒刑於87年6 月24日假釋
    出獄，假釋期間付保護管束，嗣其假釋經撤銷後，上開9 月
    有期徒刑於89年8 月5 日執行完畢，其撤銷假釋所餘殘刑及
    前開應執行之有期徒刑6 月，自89年8 月6 日接續執行，於
    91年6 月27日因縮刑期滿而執行完畢。甲○○又於92年7 月
    29日16時20分許採尿往前回溯26小時內某時，在不詳處所施
    用第一級毒品海洛因，經臺北縣政府警察局三重分局通知到
    局為尿液定期調驗，在採集尿液送驗後，結果呈鴉片類陽性
    反應，而為本院依檢察官聲請以92年度毒聲字第3003號裁定
    移送觀察勒戒。
二、詎甲○○不知悔改，在尚未到案接受觀察勒戒執行前，明知
    海洛因為毒品危害防制條例第二條所定之第一級毒品，不得
    持有，竟另萌生持有第一級毒品海洛因之犯意，於93年1 月
    17日上午10時20分許，在台北縣三重市○○路上，向一綽號
    「阿扁」成年男子以新臺幣1000元代價買入毒品海洛因乙包
    （驗後淨重0.2 公克）預備供己施用而持有之，嗣於同日上
    午10時30分許，甲○○行經同市○○○路24巷2 號前，為警
    盤查，在警方尚未得知其持有海洛因時，甲○○即自動交出
    所持有之第一級毒品海洛因乙包（驗後淨重0.2 公克）予警
    員查扣而自首犯行接受裁判（其前揭觀察勒戒之裁定自93年
    2 月11日起執行，因有繼續施用毒品傾向，為本院依檢察官
    聲請以93年度毒聲字第466 號裁定令入戒治處所施以強制戒
    治，其期間為6 個月以上，至無繼續戒治之必要為止，最長
    不逾1 年）。
三、案經臺北市政府警察局大同分局報請臺灣板橋地方法院檢察
    署檢察官偵查終結聲請本院以簡易判決處刑。
    理  由
一、訊據被告甲○○對於前揭時地持有第一級毒品海洛因坦承不
    諱，且被告為警查獲時，扣案白粉一包，經法務部調查局鑑
    定，確含第一級第6 項毒品海洛因成分，有法務部調查局93
    年3 月8 日調科一字第060007987 號檢定通知書一紙附卷，
    此外復有第一級毒品海洛因乙包（驗後淨重0.2 公克）扣案
    可資佐證。被告罪嫌應堪認定。
二、原審認被告犯行明確，論以被告係違反毒品危害防制條例第
    11條第1 項之持有第一級毒品罪。爰審酌被告之素行、犯罪
    目的、情節、對社會秩序所生危害及犯罪後態度等一切情狀
    ，量處有期徒刑3 月，並諭知易科罰金之折算標準，認事用
    法，核無不合，量刑亦屬妥適。被告上訴意旨略以，其於93
    年2 月10日係依修正前毒品危害防制條例之規定實施觀察勒
    戒，則於93年1 月17日為警查獲後之違反毒品危害防制條例
    案件，自應受前案效力所及，不應再判處徒刑云云；惟查被
    告雖曾於92年7 月29日16時20分許採尿往前回溯26小時內某
    時，在不詳處所施用第一級毒品海洛因，經本院依檢察官聲
    請以92年度毒聲字第3003號裁定移送觀察勒戒，該觀察勒戒
    之裁定自93年2 月11日起執行，被告因有繼續施用毒品傾向
    ，為本院依檢察官聲請以93年度毒聲字第466 號裁定令入戒
    治處所施以強制戒治，有上開裁定影本、臺灣板橋地方法院
    檢察署93年度戒執一字第71號戒治處分執行書在卷。然被告
    於偵查中接受檢察事務官詢問時，即聲稱其於71年間施用（
    海洛因）後，即未再施用（見偵查卷第22頁背面詢問筆錄）
    ，以被告前案因施用而持有海洛因之時間應在92年7 月29
    日16時20分許採尿往前回溯26小時內某時為判斷，其前案持
    有毒品海洛因時間與本案間隔將近半年之久，而被告既堅稱
    在此期間內未曾再施用毒品海洛因，則其顯非基於概括犯意
    而持有本件海洛因，本案與被告所犯前開施用毒品案件彼此
    間無裁判上一罪之同一案件關係，本院當予實體審究。故被
    告空言指摘原審判決不當，其求予撤銷改判，並無理由，應
    予駁回。
據上論斷，應依刑事訴訟法455 條之1 第1 項、第3 項、第368
條，判決如主文。
本案經檢察官葉志飛到庭執行職務。
中　　華　　民　　國　　94　　年　　4 　　月　　25　　日
                  刑事第十一庭審判長法　官  潘  翠  雪
                                    法　官  王  士  珮
                                    法　官  楊  明  佳
上列正本證明與原本無異。
不得上訴。
                                    書記官  江  文  彬
中　　華　　民　　國　　94　　年　　4 　　月　　28　　日
